臺灣臺北地方法院刑事判決　　　　　　　96年度易字第2936號
公　訴　人　臺灣臺北地方法院檢察署檢察官
被　　　告　甲○○
上列被告因竊盜案件，經檢察官提起公訴（96年度偵字第19945
號），本院判決如下：
    主  文
甲○○竊盜，處拘役參拾日，如易科罰金，以新台幣壹仟元折算
壹日；又竊盜，處拘役參拾日，如易科罰金，以新台幣壹仟元折
算壹日；又竊盜，未遂，處拘役貳拾日，如易科罰金，以新台幣
壹仟元折算壹日。應執行拘役柒拾日，如易科罰金，以新台幣壹
仟元折算壹日。緩刑貳年，並自民國九十七年一月起至九十七年
八月止，按月於每月八日前賠償被害人乙○新台幣壹萬元，合計
新台幣捌萬元。
    事  實
一、甲○○意圖為自己不法之所有，分別於民國96年7 月13日凌
    晨2時30分許、同年8月27日凌晨2 時30分許，至臺北縣新店
    市○○路○段780號三合院院內，前後2 次徒手竊取乙○所有
    之貼身短褲1件及內衣2件得手，並於欣賞後將之丟棄；復意
    圖為自己不法之所有，於96年9 月16日凌晨3時7分許，至上
    開同一地點，於徒手竊取乙○所有之內衣之際，尚未得手即
    為乙○發現，遂與家人合力將甲○○逮捕，並報警查獲。
二、案經臺北縣政府警察局新店分局報告臺灣臺北地方法院檢察
    署檢察官偵查起訴。
    理  由
一、程序事項：
    本件被告甲○○對於檢察官起訴書證據清單所提人證、物證
    之證據能力均不加以爭執，則該等證據自有證據能力，合先
    敘明。
二、認定犯罪事實之證據與理由：
    上揭犯罪事實，業據被告甲○○於本院審理時坦承不諱，核
    與證人即被害人乙○於警詢時供述之情節相符，而由乙○於
    前二次被竊後，在住家附近所裝設之監視器攝得畫面，亦可
    見被告確有於96年9月3日2時58分20秒、同月12日2時29分23
    秒及同月14日2 時14分12秒前往上開地點張望，而處於尋覓
    下手目標尚未開始著手之情況，足見被告之自白核與事實相
    符，堪予採信。是本件事證明確，被告犯行堪以認定，應予
    依法論科。
三、論罪科刑：
  (一)核被告所為，係犯刑法第320條第1項之普通竊盜罪。被告於
    96年9 月16日所為該次犯行，已著手於竊盜行為之實行，因
    為人發現始未得逞，為未遂犯，應依刑法第26條前段規定按
    既遂犯之刑度減輕之。又被告所為三次竊盜犯行，犯意各別
    ，且非於密接時間內為之，應予分論並罰。爰審酌：1.被告
    係高中畢業之學歷，以從事室內裝潢為業，依其年齡及受教
    育程度，智識程度非低；2.被告結有婚姻，竟因個人特殊癖
    好而公然徒手竊取被害人衣物之犯罪動機、目的與手段；3.
    被告多次竊取犯行，所偷衣物雖價值不高，但被害人因此於
    住家附近裝設監視器，並因追捕被告以致跌倒，因而受有身
    體多處擦傷及牙齒折斷三顆之傷害（此有診斷證明書在卷可
    證），危害非輕；4.被告於警詢、偵訊及本院審理時均能坦
    承犯行，顯有悔意之犯後態度等一切情狀，分別量處如主文
    所示之刑，並定其執行刑及諭知易科罰金之折算標準。
  (二)查被告前未曾因犯罪受有期徒刑以上刑之宣告，有卷附臺灣
    高等法院被告前案紀錄表可按，其因一時失慮，觸犯刑事法
    律規範，經此罪刑之宣告後，當知所警惕，信無再犯之虞，
    ，兼以被害人乙○亦同意於被告賠償所受損害新台幣（下同
    ）8 萬元後，給予被告改過自新之機會，是本院認就其所宣
    告之刑以暫不執行為適當，爰宣告緩刑2 年，並參酌被害人
    之意見，命被告自97年1月起至97年8月止，按月於每月8 日
    前賠償被害人乙○1萬元，合計8萬元，此部分並得為民事強
    制執行名義。
據上論斷，應依刑事訴訟法第284條之1、第299條第1項前段，刑
法第320條第1項、第26條前段、第51條第6款、第41條第1項前段
、第74條第1項第1款，刑法施行法第1條之1，判決如主文。
本件經檢察官高怡修到庭執行職務。
中　　華　　民　　國　　96　　年　　12　　月　　31　　日
　　　　　　　　　      刑事第六庭    法　官　林孟皇
本正本證明與原本無異。
如不服本判決，應於判決送達後10日內向本院提出上訴狀（應抄
附繕本）。告訴人或被害人如對於本判決不服者，應具備理由請
求檢察官上訴，其上訴期間之計算係以檢察官收受判決正本之日
期為準。
中　　華　　民　　國　　96　　年　　12　　月　　31　　日
      　　　　　　　　　　　　　　　　書記官　宋德華
附錄本案論罪科刑法條全文：
中華民國刑法第320條（普通竊盜罪、竊佔罪）
意圖為自己或第三人不法之所有，而竊取他人之動產者，為竊盜
罪，處五年以下有期徒刑、拘役或五百元以下罰金。
意圖為自己或第三人不法之利益，而竊佔他人之不動產者，依前
項之規定處斷。
前二項之未遂犯罰之。
